臺灣板橋地方法院交通事件裁定　　　　　　　　　　九十三年度交聲字第四三七號
　　原處分機關　交通部公路總局臺北區監理所
　　異　議　人
　　即受處分人　甲○○
右列異議人即受處分人因其違反道路交通管理處罰條例案件，對於交通部公路總局臺
北區監理所於九十三年三月八日分別以北監自裁字第裁四０－ＣＧ0000000號
、北監自裁字第四０－ＣＧ0000000號違反道路交通管理事件裁決書所為之處
分（原舉發案號：臺北縣政府警察局九十二年五月二十六日北縣警交字第ＣＧ000
0000號、九十二年六月二日北縣警交字第ＣＧ0000000號）不服，聲明異
議，本院裁定如左：
    主  文
原處分均撤銷。
甲○○汽車駕駛人，行車速度，超過規定之最高時速，處罰鍰新臺幣貳仟肆佰元，並
記違規點數壹點。又汽車駕駛人，行車速度，超過規定之最高時速，處罰鍰新臺幣貳
仟肆佰元，並記違規點數壹點。
    理  由
一、聲明異議意旨略以：異議人即受處分人甲○○所有車號ＩＶ－五三０三號自用小
    客車，於民國九十二年四月二十二日上午五時三十二分許及同年五月六日上午六
    時五十七分，行經臺北縣三重市重陽橋（三重端）處時，分別因「於限速五十公
    里路段，以時速八十公里行駛，超速三十公里，超速滿二十公里」、「於限速五
    十公里路段，以時速六十九公里行駛，超速十九公里，超速未滿二十公里」之違
    規事實，為臺北縣政府警察局先後於九十二年五月二十六日以北縣警交字第ＣＧ
    0000000號、九十二年六月二日以北縣警交字第ＣＧ0000000號舉
    發違反道路交通管理事件通知單（下稱違規通知單），逕行掣單舉發，異議人對
    於北縣警交字第ＣＧ0000000號違規通知單未於應到案日期（九十二年六
    月二十日）前辦理結案，對於北縣警交字第ＣＧ0000000號違規通知單則
    亦未於應到案日期（九十二年六月二十七日）前辦理結案，爰依道路交通管理處
    罰條例第四十條第一項之規定，各裁處罰鍰新臺幣（下同）二千四百元，且異議
    人已於九十三年二月十九日繳納罰鍰四千八百元。
二、聲明異議意旨略以：異議人未曾於現居所及戶籍地址收到任何罰單，驗車時，才
    發現有罰單未繳清，向監理所申述後，監理所卻告知已超過申訴日期，所以應繳
    納高額罰鍰，兩張罰單各二千四百元（原本為一千七百元及一千九百元），實不
    合理。異議人是因未收到本件舉發通知單，才未繳納罰鍰，絕非故意不繳納罰鍰
    ，故不服原裁決處分，爰提出聲明異議，請求撤銷原處分云云。
三、按汽車駕駛人，行車速度，超過規定之最高時速，或低於規定之最低時速，或裝
    用測速雷達感應器者，處新臺幣一千二百元以上二千四百元以下罰鍰，道路交通
    管理處罰條例第四十條第一項定有明文；又按汽車駕駛人有違反第四十條第一項
    之規定者，除依原條款處罰鍰外，並予記違規點數一點，同條例第六十三條第一
    項第一款亦有規定。又對於違反道路交通管理處罰條例之行為，逕行舉發者，應
    按已查明之資料填註車牌號碼、車輛種類、車主姓名或名稱及地址，並於通知單
    上方空白處加註逕行舉發之文字後，由舉發機關送達被通知人；處理違反道路交
    通管理事件，有關文書送達之程序，依行政程序法之規定，又送達，不能依前二
    條規定為之者，得將文書寄存送達地之地方自治或警察機關，並作送達通知書兩
    份，一份黏貼於應受送達人住居所、事務所、營業所或其就業處所門首，另一份
    交由鄰居轉交或置於該送達處所信箱或其他適當位置，以為送達，違反道路交通
    管理事件統一裁罰標準及處理細則第十一條第一項第二款、第五條，行政程序法
    第七十四條第一項分別定有明文。
四、經查：
（一）異議人即受處分人甲○○所有車號車號ＩＶ－五三０三號自用小客車，於九十
      二年四月二十二日上午五時三十二分及同年五月六日上午六時五十七分，行經
      臺北縣三重市重陽橋（三重端）時，於速限時速五十公里處，分別以八十公里
      及六十九公里之時速超速行駛，超速三十公里、十九公里之違規事實，有臺北
      縣政府警察局九十二年五月二十六日北縣警交字第ＣＧ0000000號、九
      十二年六月二日北縣警交字第ＣＧ0000000號違反道路交通管理事件通
      知單二紙及採證照片四幀附卷可稽，且異議人對此違規事實亦不否認，是本件
      異議人所有之上開車輛，在臺北縣三重市重陽橋（三重端）行駛之違規事實，
      事證明確，已堪認定。
（二）第查，原舉發機關業已將上開二張違規通知單及採證照片，以掛號郵寄方式投
      遞至異議人臺北縣蘆洲市○○○路七十四巷七號之戶籍地址以為送達，郵政機
      關分別於九十二年五月二十六日、同年六月二日以中和郵局第四二二五七四號
      、第四七二０三四號大宗掛號函件投遞，惟因招領逾期，而退回原舉發機關即
      臺北縣政府警察局交通隊，原舉發機關遂依行政程序法第七十四條第一項之規
      定，於九十二年七月十一日再以中和郵局第五九八七四二號、第六０五九七三
      號大宗掛號函件辦理寄存送達，有臺北縣政府警察局九十三年四月十六日北警
      交字第０九三００五０一二七號函及所附交寄大宗掛號函件存根影本三紙、寄
      存送達之送達書二紙及郵遞信封二份在卷可稽。異議人雖辯稱並未收到違規通
      知單云云。惟異議人所有之車號ＩＶ－五三０三號自用小客車之車籍地址確與
      其戶籍地址相同，皆是前述之臺北縣蘆洲市○○○路七十四巷七號地址，未曾
      變更，有本院依職權調取之法務部戶役政連結作業系統資料在卷為憑，是上址
      確為異議人應受送達之處所無疑。原舉發機關將違規通知單向異議人上址為送
      達之結果，因招領逾期遭退回，乃再向上址為送達，經執行送達之人員於異議
      人上址應受送達之處所，因未獲會晤本人，亦無受領文書之同居人、受僱人或
      應送達處所之接收郵件人員，乃將違規通知單寄存於蘆洲中山路郵局，並作送
      達通知書兩份，一份黏貼於異議人上址門首，另一份置於上址信箱或其他適當
      位置，以完成送達（此有前揭送達證書上郵局戳印、勾註記號等可按），揆諸
      前揭行政程序法之規定，原舉發機關辦理寄存送達，符合法律規定之事由，亦
      合於法定應踐行之程序，難認有何違誤之處，其寄存送達即屬適法，並已發生
      送達之效力；異議人徒以前詞置辯，尚無可採。
五、綜上所述，原處分機關依道路交通處罰條例第四十條第一項規定，各裁罰二千四
    百元，並無不當，惟均漏未依該條例第六十三條第一項第一款之規定分別記違規
    點數一點，異議人之異議雖無理由，原處分既有前揭瑕疵而無可維持，即應由本
    院撤銷原處分，自為裁罰如主文第二項所示，用期適法。
六、據上論斷，應依道路交通案件處理辦法第二十條前段，裁定如主文。
中　　　華　　　民　　　國　　九十三　　年　　　四　　　月　　二十九　　日
                                  臺灣板橋地方法院交通法庭
                                      法  官  侯  志  融
右正本證明與原本無異。
如不服本裁定應於送達後五日內向本院提出抗告狀。
                                      書記官  吳　進　安
中　　　華　　　民　　　國　　九十三　　年　　　四　　　月　　二十九　　日
